【裁判字號】    99,台抗,948
【裁判日期】    991209
【裁判案由】    聲請假處分
【裁判全文】
最高法院民事裁定              九十九年度台抗字第九四八號
再 抗告 人  明緯建設股份有限公司
法定代理人  魯鳳雲
訴訟代理人  林雅芬律師
            陳鵬光律師
            陳誌泓律師
上列再抗告人因與相對人關氏企業有限公司間聲請假處分事件，
對於中華民國九十九年九月二十八日台灣高等法院裁定（九十九
年度抗更(一)字第二五號），提起再抗告，本院裁定如下：
    主  文
再抗告駁回。
再抗告訴訟費用由再抗告人負擔。
    理  由
本件相對人關氏企業有限公司以其與再抗告人明緯建設股份有限
公司於民國九十三年七月二十九日就坐落台北市○○區○○段一
小段一○九二地號土地簽訂合建契約書，九十四年六月十四日雙
方與第三人台灣土地銀行股份有限公司（下稱土地銀行）簽訂信
託契約書，其已依約將該土地所有權應有部分一萬分之一八六信
託登記予土地銀行。詎土地銀行與再抗告人共謀，未經其同意，
以買賣原因將上開信託土地其中應有部分一萬分之四三（下稱系
爭土地）辦理所有權移轉登記予再抗告人，顯有違反合建契約、
信託契約之約定，其已另提出刑事告訴，乃向台灣台北地方法院
（下稱台北地院）聲請對再抗告人就系爭土地應有部分一萬分之
四三為假處分。經該法院裁定准許後，再抗告人對之聲明不服，
提起抗告。原法院以：相對人主張土地銀行與再抗告人共謀，以
買賣為原因，將系爭土地辦理所有權移轉登記予再抗告人，違反
合建契約書及信託契約書之約定，損及其權利等情，已據其提出
合建契約書、信託契約書、土地登記謄本、土地登記申請書、土
地所有權狀及異動索引為證，應認其就假處分之本案請求已為相
當釋明，其釋明雖尚有不足，惟其已陳明願供擔保以補釋明之不
足，其聲請假處分系爭土地，於法尚無不合。至相對人本案請求
是否有理由，應待本案訴訟予以解決，尚非假處分程序所應審究
。又依相對人所提出之上開土地登記謄本所載，再抗告人於九十
八年十二月間以買賣原因登記取得權利範圍一萬分之四一○（包
含系爭土地在內），其中一萬分之四○九業已設定最高限額抵押
權新台幣七千三百四十四萬元予第三人大中票券金融股份有限公
司，參以合建契約書第三條、信託契約書第九條第二項、第十五
條之約定，分別涉及房屋暨土地分配、信託財產之管理及運用、
信託關係消滅時信託財產之分配及交付，相對人既主張兩造間並
無任何買賣關係存在，而再抗告人辯稱相對人本案請求絕非正當
，是雙方訂約合建房地後對於信託財產之分配及交付顯存有爭議
，於兩造間本案訴訟裁判確定前，倘系爭土地未經相對人聲請假
處分，當屬難以避免再抗告人私自處分或再行設定抵押權予他人
之行為，涉及合建契約之履行及信託財產之管理，即有日後不能
強制執行或甚難執行之虞，應認相對人就系爭土地之請求標的現
狀變更，有日後不能強制執行或甚難執行之虞之原因，已有所釋
明等詞，爰以裁定駁回再抗告人之抗告，經核於法並無不合。再
抗告論旨，謂相對人未釋明其對再抗告人之請求，亦未釋明對再
抗告人有假處分之原因，原裁定認第一審裁定相對人對再抗告人
為假處分並無不合，適用法規有錯誤云云，指摘原裁定不當，求
為廢棄，非有理由。
據上論結，本件再抗告為無理由。依民事訴訟法第四百九十五條
之一第二項、第四百八十一條、第四百四十九條第一項、第九十
五條、第七十八條，裁定如主文。
中    華    民    國  九十九  年   十二   月    九    日
                      最高法院民事第五庭
                          審判長法官  劉  福  聲  
                                法官  黃  義  豐  
                                法官  劉  靜  嫻  
                                法官  袁  靜  文  
                                法官  王  仁  貴  
本件正本證明與原本無異
                                      書  記  官  
中    華    民    國  九十九  年   十二   月  二十一  日
                                                      Q

司法院資訊處製作；財團法人民間司法改革基金會備份。
